【裁判字號】    98,裁,1443
【裁判日期】    980618
【裁判案由】    營利事業所得稅
【裁判全文】
最  高  行  政  法  院  裁  定
                                      98年度裁字第1443號
上  訴  人  凱景實業股份有限公司
代  表  人  甲○○○
訴訟代理人  張進德
被 上訴 人  財政部臺灣省南區國稅局
代  表  人  乙○○
上列當事人間營利事業所得稅事件，上訴人對於中華民國98年3
月10日高雄高等行政法院97年度訴字第829號判決，提起上訴，
本院裁定如下：
    主  文
上訴駁回。
上訴審訴訟費用由上訴人負擔。
    理  由
一、按對於高等行政法院判決之上訴，非以其違背法令為理由，
    不得為之，行政訴訟法第242條定有明文。依同法第243條第
    1項規定，判決不適用法規或適用不當者，為違背法令；而
    判決有同條第2項所列各款情形之一者，為當然違背法令。
    是當事人對於高等行政法院判決上訴，如依行政訴訟法第24
    3條第1項規定，以高等行政法院判決有不適用法規或適用不
    當為理由時，其上訴狀或理由書應有具體之指摘，並揭示該
    法規之條項或其內容；若係成文法以外之法則，應揭示該法
    則之旨趣；倘為司法院解釋或本院之判例，則應揭示該判解
    之字號或其內容。如以行政訴訟法第243條第2項所列各款情
    形為理由時，其上訴狀或理由書，應揭示合於該條項各款之
    事實。上訴狀或理由書如未依此項方法表明，或其所表明者
    與上開法條規定不合時，即難認為已對高等行政法院判決之
    違背法令有具體之指摘，其上訴自難認為合法。
二、本件上訴人對於高等行政法院判決上訴，主張：所得稅法及
    營利事業所得稅查核準則規定，並未限制公司列報之薪資費
    用其勞務提供地須在「境內」，且解釋函令及判決亦指出公
    司為拓展業務派遣業務代表於境外服務，與該公司在境外是
    否設分支機構或聯絡處無涉。準此，營利事業職工之薪資，
    如依所得稅法第32條第1款規定支給，並有薪資支出之原始
    憑證者，自應就其實際營業情形核實予以認定，原判決創設
    法令所無之限制，明顯違背法令。另原判決依上訴人於大陸
    有關係企業，即主觀認定歸責事實已甚顯然，未就事實查證
    ，且對上訴人之主張何以不採為判決理由並未指明，其判決
    顯然不備理由。末查，上訴人之人員於大陸工作，係為上訴
    人提供勞務，並使上訴人獲取新臺幣652,761,849元之外銷
    收入。惟為取得該外銷收入所發生之薪資支出卻不予承認，
    原判決於此顯有認定事實有違論理法則、經驗法則之判決當
    然違背法令或判決不備理由等語，雖以該判決違背法令為由
    ，惟核其上訴理由，係就原審取捨證據、認定事實之職權行
    使，指摘其為不當，或重述為原審所不採之陳詞，而非具體
    表明合於不適用法規、適用法規不當、或行政訴訟法第243
    條第2項所列各款之情形，難認對該判決之如何違背法令已
    有具體之指摘。依首開規定及說明，應認其上訴為不合法。
三、據上論結，本件上訴為不合法。依行政訴訟法第249條第1項
    前段、第104條、民事訴訟法第95條、第78條，裁定如主文
    。
中    華    民    國    98    年    6     月    18    日
                    最高行政法院第二庭
                        審判長法官  鍾  耀  光
                              法官  侯  東  昇
                              法官  黃  本  仁
                              法官  王  德  麟
                              法官  黃  清  光
以  上  正  本  證  明  與  原  本  無  異
中    華    民    國    98    年    6     月    18    日
                              書記官  王  史  民


司法院資訊處製作；財團法人民間司法改革基金會備份。
